臺灣雲林地方法院刑事判決　　　　　　　　　　　　　九十三年度訴字第六一七號
　　公　訴　人　臺灣雲林地方法院檢察署檢察官
　　被　　　告　乙○○
　　選任辯護人　洪秀一律師
右列被告因搶奪案件，經檢察官提起公訴（九十三年度偵字第三九二八號、第四○七
三號），被告於準備程序進行中就被訴事實為有罪之陳述，由本院合議庭裁定以簡式
審判程序審理，判決如左：
    主  文
乙○○連續意圖為自己不法之所有，而搶奪他人之動產，處有期徒刑壹年貳月。緩刑
年，緩刑期間付保護管束。
    事  實  及  理  由
壹、構成犯罪事實：乙○○因積欠信用卡債務，無力償還，竟基於意圖為自己不法所
    有之概括犯意，而連續為下列搶奪行為：
  一於民國九十三年九月二十八日十九時許，騎其母所有車號Ｊ六二─七三五號重型
    機車行經雲林縣虎尾鎮穎川里頂南九十號前時，見丙○○騎腳踏車在前，趁丙○○不及防備之際，騎上開機車駛近丙○○車旁，徒手搶奪丙○○置於腳踏車前方
    菜籃內之紅黑色橫條紋手提包一個（內有ＡＬＣＡＴＥＬ七三五型行動電話一支
    、0000000000號ＳＩＭ卡一張、眼鏡一副、翻譯機、計算機各一台、
    學生證一張等物），得手後隨即騎乘機車逃逸。嗣乙○○除將翻譯機、計算機、
    ＳＩＭ卡留用，並於同年月二十九日十九時三十分許，持上開搶得之行動電話向
    不知情之雲林縣虎尾鎮○○路「宏宸通訊行」店員沈淑梅販售，得款新台幣（下
    同）一千三百元花用殆盡外，其餘物品則丟棄在雲林縣褒忠鄉○○村○○路一一
    九號自宅前水溝內（嗣為乙○○之父尋回後送交警局由丙○○取回）。
  二於同年十月二日下午，乙○○又賡續前開搶奪犯意，先是騎其母之上開機車停放
    於雲林縣虎尾鎮○○里○○路安慶國小前，再步行至文化路國立虎尾科技大學前
    ，於同日十五時許，基於暫時使用之意思，取得蘇坤添所有、停放在該校前之車
    號ＮＯＺ─六一六號重型機車後，隨即於同日十五時四十分許，騎蘇坤添所有之
    上開機車行經虎尾鎮○○路與民權路口時，見甲○○騎機車在前，即趁甲○○不
    及防備之際，騎蘇坤添之上開機車駛近甲○○機車右側，以左手徒手搶奪甲○○
    置於機車前方菜籃內之紅色條紋皮包一只（內有鑰匙一串、全民健康保險卡、身
    心障礙手冊各一張、藥包一袋、一元硬幣六個等物），得手後隨即騎乘機車逃逸
    至虎尾科技大學前原址停妥蘇坤添所有之上開機車，於同日十五時五十五分許步
    行回安慶國小前，準備要騎其母上開機車離去時，為警當場查獲，並扣得丙○○
    所有之前開ＳＩＭ卡一張及甲○○所有之上開皮包一只（內含前開物品）。
貳、認定犯罪事實所憑之證據及理由：
  一被告乙○○於警訊、檢察官訊問及本院審理中之自白。
  二證人丙○○於警訊、檢察官訊問及本院審理時之證述。
  三被害人甲○○於警訊時之陳訴。
  四蘇坤添、沈淑梅於警訊時之陳述。
  五贓物認領保管收據（或贓物認領保管單）三紙（丙○○二紙、甲○○一紙）。
  六照片七張。
  七依上開補強證據，已足以證明被告所為自白之真實性，是被告前開自白搶奪之犯
    行，屬於真實而可予採信。
、論罪科刑之理由：
  一被告乙○○所為，係犯刑法第三百二十五條第一項之搶奪罪。
  二被告先後二次搶奪犯行，時間緊接，方法相同，觸犯構成要件相同之罪，顯係基
    於概括犯意為之，為連續犯，依刑法第五十六條規定，以一罪論，並加重其刑。
  三爰審酌被告年輕力壯、四肢健全，竟不思以正途取得財物，而以趁人不備之方式
    連續搶奪他人財物，對於社會治安影響甚大；惟其犯案動機在於清償銀行欠款，
    動機尚屬單純，行搶過程中均徒手為之，並未傷人，犯案情節亦非重；且被害人
    丙○○除行動電話遭被告變賣外，其餘遭搶物品均已追獲，被告就丙○○損失行
    動電話部分，並於本院審理時已當庭賠償五千元，被害人甲○○則因被告旋即落
    網而追回所遭搶之物品，未有任何損失，可見被害人之損失不大，丙○○、甲○○並分別當庭及具狀表示不願追究被告犯行；再者，被告前無犯罪紀錄（此有台
    灣高等法院被告全國前案紀錄表一份在卷可稽），素行良好，犯後於警訊、檢察
    官訊問時及本院審理時均能坦承犯行，態度良好，以及其教育程度為高職畢業，
    目前在鍋貼店上班，有正當工作及收入等一切情狀，量處如主文所示之刑。
  四又被告前未曾受有期徒刑以上刑之宣告，有前開台灣高等法院被告全國前案紀錄
    表附卷可稽，其因一時失慮，觸犯刑責，犯後亦知所悔悟，經此偵審程序，諒已
    得到警惕而無再犯之虞，本院認以暫不執行宣告之刑為適當，爰諭知緩刑三年，
    緩刑期間並付保護管束，以啟自新。
  五扣案之機車鑰匙二把，與本案犯罪事實無關，依法不得宣告沒收，併此敘明。
肆、適用之法律：
  一程序法方面：刑事訴訟法第二百九十九條第一項前段。
  二實體法方面：刑法五十六條、第三百二十五條第一項、第七十四條第一款、第九
    十三條第一項。
本案經檢察官丁○○到庭執行職務。
中      華      民      國      九十四    年     一      月     十      日
                                        臺灣雲林地方法院刑事第五庭
                                            法  官  李明益
右正本證明與原本無異。
如不服本判決，應於判決送達後十日內向本院提出上訴狀( 應附繕本 )。
                                            書記官  莊正彬
中      華      民      國      九十四    年     一      月     十      日
附錄法條：刑法第三百二十五條第一項。
中華民國刑法第三百二十五條
 (普通搶奪罪)
意圖為自己或第三人不法之所有，而搶奪他人之動產者，處六月以上五年
以下有期徒刑。
因而致人於死者，處無期徒刑或七年以上有期徒刑，致重傷者，處三年以
上十年以下有期徒刑。
第一項之未遂犯罰之。
